臺灣臺南地方法院刑事判決　　　　　　　　　　　　九十一年度易字第一一四七號
　　公　訴　人　臺灣台南地方法院檢察署檢察官
　　被　　　告　甲○○
右列被告因竊盜案件，經檢察官提起公訴（九十一年度營偵字第九一九號），本院判
決如左：
    主  文
甲○○連續竊盜，累犯，處有期徒刑伍月，如易科罰金，以參佰元折算壹日。
    事  實
一、甲○○有多次詐欺、偽造有價證券、竊盜等前科。最近一次於民國八十七年間因
    犯詐欺罪，經本院判處有期徒刑一年六月確定，於八十九年四月十七日執行完畢
    。猶不知悔改，復基於意圖為自己不法所有之概括犯意，先於九十一年七月四日
    中午十二時許，在台南縣後壁鄉嘉民村三鄰上茄苳一四六之三十五號前，竊取乙
    ○○所有置於該處供興建房舍用之檜木十枝（以下稱第一次竊盜），又於次日上
    午六時三十五分許至上開地點，竊取檜木二枝（以下稱第二次竊盜），得手後欲
    離去時，為乙○○發現報警當場逮獲。
二、案經臺南縣警察局白河分局報請臺灣臺南地方法院檢察署檢察官偵查起訴。
    理  由
一、訊據被告甲○○對右揭事實均矢口否認，辯稱：檜木是別人拆房子不要，我去撿
    的，我低下去拿就被抓到了尚未竊得檜木；員警在家中查到的十支檜木是我從我
    家中拆屋拆下來的，並非竊取乙○○所有的檜木云云置辯。經查：被告於警訊中
    供稱：「我前後偷二次，上一次是九十一年七月四日中午十二時許，也是偷檜木
    條，三點八公尺有二支、一公尺有七支、二點三公尺有一支」「我駕駛福特小客
    車到現場，趁屋主乙○○不注意下而偷取」「我要用來做板模」等語。被害人乙
    ○○於警訊中指稱：「我於五日上午大約五時許，在後壁鄉嘉民村一四六之三五
    號住處，起床後看見甲○○正扛著我所有之檜木條，由我的住處橫越過住處旁鐵
    道時，我便大聲叫有人偷竊，鄰居聽到後一同幫忙追捕」「我總共失竊二次，第
    一次於七月四日上午十二時，被竊走三點八公尺二支、一公尺七支、二點三公尺
    一支，共十支檜木條；第二次七月五日五時被竊走四公尺之檜木條二支，總共十
    二支」等語。其二人之供述互核相符，並無矛盾，當可採信。又被告於檢察官偵
    查中供稱：員警在我家中取出的檜木條十支，是昨日中午我去偷的」等語，已坦
    承犯行在卷。此外復有被告於第二次竊盜現場拍攝之照片二張，及於被告家中查
    獲第一次竊盜所竊得檜木條之照片二張可稽。又竊盜現場正在施工，地上堆放許
    多正欲使用或已拆卸之建築材料，被告竊取之檜木條由外觀審認，確係拆卸下之
    建築材料，然由此尚不能認為乙○○即有拋棄之意圖。況檜木之市場交易價值甚
    高，乙○○焉有不再加以使用之理。又被告第二次竊盜已將所竊得之檜木自建築
    工地搬運橫越工地前之鐵路，此有乙○○之指述及第二次竊盜之照片二張可資佐
    證，足認被告第二次竊得之檜木條，已置於其實力支配之下。綜上所述，足認被
    告所辯無非事後卸責之詞，不足採信。
二、核被告意圖為自己不法之所有，而竊取他人之動產，所為係犯刑法第三百二十條
    第一項之竊盜罪。被告前後兩次犯行，時間緊接，手法相同，顯係基於概括犯意
    為之，為連續犯，應依法加重其刑。被告前於八十七年間因詐欺罪，經本院判處
    有期徒刑一年六月確定，於八十九年四月十七日執行完畢。有臺灣臺南地方法院
    檢察署刑案資料查註紀錄表在卷可稽，其於有期徒刑執行完畢後，五年內再犯本
    件有期徒刑以上之罪，為累犯，應遞加重其刑。爰審酌被告犯罪之動機、目的、
    手段、犯罪所生之損害等一切情狀，量處如文所示之刑，及易科罰金之折算標準
    ，藉資懲儆。
據上論斷，應依刑事訴訟法第二百九十九條第一項前段，刑法第五十六條、第三百二
十條第一項、第四十一條第一項前段、第四十七條，罰金罰鍰提高標準條例第一條前
段、第二條，判決如主文。
中      華      民      國    九十一    年    九    月      二十三    日
                                  臺灣臺南地方法院刑事第五庭
                                          法  官  蔡直青
右正本證明與原本無異。
如不服本判決，應於判決送達後十日內向本院提出上訴狀( 應附繕本 )。
                                          書記官  沈建杉
中      華      民      國    九十一    年    九    月      二十四      日
附錄法條：
中華民國刑法第三百二十條
 (普通竊盜罪、竊佔罪)
意圖為自己或第三人不法之所有，而竊取他人之動產者，為竊盜罪，處五
年以下有期徒刑、拘役或五百元以下罰金。
意圖為自己或第三人不法之利益，而竊佔他人之不動產者，依前項之規定
處斷。
前二項之未遂犯罰之。
